臺灣高等法院臺南分院刑事判決
111年度交上易字第249號
上  訴  人  臺灣臺南地方檢察署檢察官
被      告  蕭玉展



上列上訴人因被告過失傷害案件，不服臺灣臺南地方法院111年
度交易字第117號中華民國111年3月21日第一審判決（起訴案號
：臺灣臺南地方檢察署110年度偵字第17218號），提起上訴，本
院判決如下：
    主  文
上訴駁回。
    事實及理由
一、按民國110年6月16日修正公布、同月18日施行之刑事訴訟法
    第348條規定：「上訴得對於判決之一部為之。對於判決之
    一部上訴者，其有關係之部分，視為亦已上訴。但有關係之
    部分為無罪、免訴或不受理者，不在此限。上訴得明示僅就
    判決之刑、沒收或保安處分一部為之」。次按同日修正公布
    、施行之刑事訴訟法施行法第7條之13規定：「中華民國110
    年5月31日修正通過之刑事訴訟法施行前，已繫屬於各級法
    院之案件，於施行後仍適用修正前刑事訴訟法第348條規定
    ；已終結或已繫屬於各級法院而未終結之案件，於施行後提
    起再審或非常上訴者，亦同」。又按判決後提起上訴，應以
    其提起上訴而繫屬於上訴審法院時，刑事訴訟法第348條是
    否已經修正施行，作為究應適用修正後或修正前規定以決定
    其上訴範圍之時點依據（最高法院110年度台上大字第5375
    號裁定意旨參照）。查本案係於上開規定修正施行後之111
    年5月23日始繫屬於本院，有臺灣臺南地方法院111年5月23
    日南院武刑收111交易117字第1110019925號函其上所蓋本院
    收文戳章（本院卷第3頁）在卷可稽，是本案上訴之效力及
    其範圍，應依現行刑事訴訟法第348條規定判斷，合先敘明
    。
二、原審於111年3月21日以111年度交易字第117號判決判處被告
    犯過失傷害罪，處拘役30日，如易科罰金，以新臺幣（下同
    ）1千元折算1日。檢察官於收受該判決正本後，以原審量刑
    過輕為由提起上訴，被告則未上訴，經本院當庭向檢察官確
    認上訴範圍，稱僅就原判決有罪量刑部分上訴，對於原判決
    認定之犯罪事實、罪名及不另為無罪諭知部分，表明未在上
    訴範圍（本院卷第42、72頁），足見檢察官對於本案請求審
    理之上訴範圍僅限於有罪量刑部分。揆諸前開說明及新修正
    條文之規定，本案有罪量刑部分與原判決犯罪事實、罪名及
    不另為無罪諭知之認定，可以分離審查，因此，本院爰僅就
    原判決有罪量刑部分加以審理，其他關於本案犯罪事實、罪
    名及不另為無罪諭知，則不在本院審理範圍，先予說明。
三、因檢察官表明僅就原判決關於有罪量刑部分提起上訴，故有
    關本案之犯罪事實、論罪及不另為無罪諭知部分之認定，均
    如第一審判決所記載（如附件）。
四、檢察官上訴意旨略以：告訴人因本件事故受有左側肩膀挫傷
    、左側胸鎖骨間關節損傷、下背挫傷之傷害，傷勢尚非輕微
    ，又被告未能與告訴人達成和解，告訴人所受損害未獲填補
    ，故原審量刑過輕，請求將原判決撤銷，更為適當合法之判
    決等語。
五、經查，按量刑係法院就繫屬個案犯罪所為之整體評價，乃事
    實審法院之職權裁量事項，而量刑判斷當否之準據，則應就
    判決整體觀察為綜合考量，不可擷取其中片段遽為評斷。苟
    其量刑已以行為人之責任為基礎，並斟酌刑法第57條各款所
    列情狀，在法定刑度內酌量科刑，無偏執一端，或濫用其裁
    量權限，致明顯失出失入情形，自不得任意指為不當或違法
    （最高法院75年度台上字第7033號、104年度台上字第2577
    號判決意旨參照）。原審以行為人之責任為基礎，審酌被告
    疏未注意遵守相關之道路交通法規，因其疏失肇致本件交通
    事故之發生，致告訴人受有左側肩膀挫傷、左側胸鎖骨間關
    節損傷、下背挫傷之傷害，殊為不該。兼衡被告犯後已坦承
    犯行，被告與告訴人間因意見不同未能成立和解、調解之客
    觀情節，被告之過失程度，告訴人所受之傷勢情形。暨被告
    自陳學歷為高中畢業，從事土木工作，月入約4、5萬元，需
    扶養配偶及1名未成年子女之智識程度、家庭生活狀況等一
    切情狀，量處被告拘役30日，並諭知易科罰金之折算標準。
    並說明：被告於肇事後，在未被有偵查犯罪職權之機關或公
    務員發現前，即向前來處理之警員坦承其為事故車輛之駕駛
    人，並接受裁判，爰依刑法第62條前段規定減輕其刑。本院
    認原判決關於本案科刑之部分，已依刑法第57條各款所列情
    狀審酌，而為量刑之準據，經核並無量刑輕重失衡、裁量濫
    用之情形，而檢察官上訴請求從重量刑之理由，已為原判決
    審酌時作為量刑之參考因子，或尚不足以動搖原判決之量刑
    基礎，難認有據。
六、綜上所述，檢察官之上訴，為無理由，應予駁回。
據上論斷，應依刑事訴訟法第368條，判決如主文。
本案經檢察官吳坤城提起公訴，檢察官黃信勇提起上訴，檢察官
劉榮堂到庭執行職務。
中　　華　　民　　國　　111 　年　　7 　　月　　28　　日
                  刑事第三庭    審判長法　官  陳連發
                                      法　官  何秀燕
                                      法　官  洪榮家　　
以上正本證明與原本無異。
不得上訴。
　　　　　　　　　　　　　　　　　　　書記官  謝麗首　　
中　　華　　民　　國　　111 　年　　7 　　月　　28　　日
附錄本案論罪科刑法條全文：
中華民國刑法第284條
因過失傷害人者，處1年以下有期徒刑、拘役或10萬元以下罰金
；致重傷者，處3年以下有期徒刑、拘役或30萬元以下罰金。